臺灣高等法院刑事判決
111年度上易字第1374號
上  訴  人  
即  被  告  劉國斌


上列上訴人因妨害秘密案件，不服臺灣桃園地方法院111年度審
易字第376號，中華民國111年5月5日所為之第一審判決（起訴案
號：臺灣桃園地方檢察署111年度偵字第3461號），提起上訴，
本院判決如下：
    主  文
原判決撤銷。
劉國斌犯無故竊錄他人身體隱私部位罪，累犯，共拾伍罪，各處
如附表所示之刑。應執行有期徒刑壹年陸月，如易科罰金，以新
臺幣壹仟元折算壹日。
扣案之三星牌手機壹支（含SIM卡壹枚）沒收。
    事  實
一、劉國斌基於無故竊錄他人身體隱私部位之犯意，先後為下列
    行為：
  ㈠於民國110年6月10日18時1分許，在桃園市○○區○○路00號，持
    三星牌手機1支（下稱本案手機）並開啟內建相機攝影功能
    ，偷拍邱○○雙腿間短褲內之身體隱私部位。
  ㈡於110年6月10日19時24分許，在桃園市○○路000號，持本案手
    機並開啟內建相機攝影功能，偷拍莊○○短裙內之身體隱私部
    位。
  ㈢於110年6月10日20時5分許，在桃園市○○區○○路00號，持本案
    手機並開啟內建相機攝影功能，偷拍張○○短褲內腿臀等身體
    隱私部位。
  ㈣於110年6月14日19時33分許，在桃園市○○區○○路000號，持本
    案手機並開啟內建相機攝影功能，偷拍黃○○長罩衫內之身體
    隱私部位。
  ㈤於110年6月14日20時21分許，在桃園市○○區○○路000號，持本
    案手機並開啟內建相機攝影功能，偷拍申○○短褲內之身體隱
    私部位。
  ㈥於110年6月16日19時16分許，在桃園市○○區○○○街00號，持本
    案手機並開啟內建相機攝影功能，偷拍朱○○短裙內腿臀等身
    體隱私部位。
  ㈦於110年6月18日18時20分許，在桃園市○○區○○路000號，持本
    案手機並開啟內建相機攝影功能，偷拍李○○長裙內大腿、陰
    部等身體隱私部位。
  ㈧於110年6月24日18時9分許，在桃園市○○區○○路000號，持本
    案手機並開啟內建相機攝影功能，偷拍羅○○長裙內腿、臀、
    陰部等身體隱私部位。
  ㈨於110年6月27日12時23分許，在桃園市○○區○○路00號，持本
    案手機並開啟內建相機攝影功能，偷拍陳○○連身裙內之身體
    隱私部位。
  ㈩於110年6月28日13時10分許，在桃園市○○區○○路000號9樓，
    持本案手機並開啟內建相機攝影功能，偷拍徐○○短褲內之身
    體隱私部位。
  於110年6月29日16時55分許，在桃園市○○區○○路000號，持本
    案手機並開啟內建相機攝影功能，偷拍王○○短裙內之身體隱
    私部位。
  於110年6月29日17時14分許，在桃園市○○區○○路000號，持本
    案手機並開啟內建相機攝影功能，偷拍楊○○短褲內之身體隱
    私部位。
  於110年6月29日17時42分許，在桃園市○○區○○路000號，持本
    案手機並開啟內建相機攝影功能，偷拍鄭○○短褲內之身體隱
    私部位。
  於110年6月29日17時59分許，在桃園市○○區○○路000號，持本
    案手機並開啟內建相機攝影功能，偷拍童○○連身裙內之身體
    隱私部位。
  於110年6月29日18時40分許，在桃園市○○區○○路00號，持本
    案手機並開啟內建相機攝影功能，偷拍洪○○雙腿間短褲內之
    身體隱私部位。嗣旋因劉國斌另案涉嫌偷拍，為警當場查獲
    ，並扣得本案手機，始查悉上情。
二、案經邱○○、莊○○、洪○○、張○○、黃○○、申○○、朱○○、李○○、
    羅○○、徐○○、鄭○○、童○○、王○○、楊○○、陳○○訴由桃園市政
    府警察局中壢分局報告臺灣桃園地方檢察署檢察官偵查起訴
    。 　　　
    理  由
壹、證據能力部分：
一、按被告以外之人於審判外之言詞或書面陳述，除法律有規定
    者外，不得作為證據，刑事訴訟法第159條第1項定有明文。
    又被告以外之人於審判外之陳述，雖不符合刑事訴訟法第15
    9條之1至第159條之4之規定，但經當事人於審判程序同意作
    為證據，法院審酌該言詞陳述或書面陳述作成時之情況，認
    為適當者，亦得為證據；當事人、代理人或辯護人於法院調
    查證據時，知有同法第159條第1項不得為證據之情形，而未
    於言詞辯論終結前聲明異議者，視為有前項之同意，刑事訴
    訟法第159條第1項及第159條之5分別定有明文。本件檢察官
    、上訴人即被告劉國斌就本判決所引用之被告以外之人於審
    判外之陳述，於本院均不爭執證據能力（見本院卷第119至1
    21頁），且迄言詞辯論終結前均未聲明異議，經本院審酌該
    等證據之作成情況，核無違法取證或其他瑕疵，認均適為本
    案認定事實之依據，依刑事訴訟法第159條之5規定，均有證
    據能力。
二、又本件認定事實引用之卷內其餘非供述證據（詳後述），並
    無證據證明係公務員違背法定程序取得，依同法第158條之4
    規定反面解釋，均有證據能力。
貳、實體部分
一、認定事實之理由及所憑之證據：
  ㈠上揭犯罪事實，業據被告於警詢、原審及本院審理時供承不
    諱，核與告訴人邱○○、莊○○、洪○○、張○○、黃○○、申○○、朱
    ○○、李○○、羅○○、徐○○、鄭○○、童○○、王○○、楊○○、陳○○等
    人於警詢指述情節相符（見偵卷第67至69頁、第75至77頁、
    第47至49頁、第83至85頁、第91至93頁、第99至101頁、第1
    07至109頁、第115至117頁、第123至125頁、第131至133頁
    、第139至141頁、第147至149頁、第155至157頁、第171至1
    73頁、第179至181頁），並有自本案手機內擷取之告訴人邱
    ○○、莊○○、洪○○、張○○、黃○○、申○○、朱○○、李○○、羅○○、
    徐○○、鄭○○、童○○、王○○、楊○○、陳○○等人身體隱私部分影
    像畫面（見偵卷第73頁、第81頁、第53頁、第89頁、第97頁
    、第105頁、第113頁、第121頁、第129頁、第137頁、第145
    頁、第153頁、第161頁、第177頁、第185頁）在卷可稽，足
    認被告任意性自白與事實相符，堪以採信為真。
  ㈡綜上，本案被告所為犯行，事證明確，已堪認定，均應依法
    論科。　
二、論罪：
　㈠核被告所為，均係犯刑法第315條之1第2款之無故竊錄他人身
    體隱私部位罪，共15罪。
  ㈡被告所犯上開15罪，犯意各別，行為互殊，應分論併罰。
  ㈢刑法第47條第1項適用之說明：
　　被告前因妨害秘密案件，經原審法院以108年度審簡字第849
    號判決處有期徒刑4月確定，於109年8月10日執行完畢，有
    本院被告前案紀錄表可憑，其於徒刑執行完畢後，5年以內
    故意再犯本案有期徒刑以上之罪，為累犯；參酌其於前案執
    行完畢後，竟再為同樣類型之本案犯罪，且拍攝之人高達15
    人，顯見具有特別惡性，依司法院釋字第775號解釋意旨，
    被告自我克制能力及對刑罰反應力顯均薄弱，本院認適用刑
    法第47條第1項累犯加重之規定並無罪刑不相當之情事，依
    刑法第47條第1項規定，加重其刑。
三、撤銷原判決之理由：
　  原審認被告犯行事證明確，予以論罪科刑，固非無見。惟：
    ㈠被告於前案執行完畢後，5年以內故意再犯本件有期徒刑以
    上之罪，為累犯，且依刑法第47條第1項規定加重其刑並無
    罪刑不相當，已如前述，且起訴書業已敘明，惟原判決漏未
    論及累犯及依刑法第47條第1項規定加重其刑，尚有未恰；㈡
    按刑法第57條第9款、第10款所規定之「犯罪所生之危險或
    損害」、「犯罪後之態度」為法院科刑時應審酌事項之一，
    其就被告犯罪後悔悟之程度而言，包括被告行為後，有無與
    被害人和解、賠償損害，此並包括和解之努力在內。從而被
    告積極填補損害之作為，當然列為有利之科刑因素（最高法
    院110年台上字第4956號判決要旨參照）。原判決未及審酌
    被告業於上訴後與王○○、黃○○達成和解，並業已分別給付和
    解金新臺幣1萬元（見本院卷第174-1頁），是原審據以量刑
    之基礎既有變更，科刑審酌即稍有未恰。被告上訴主張原審
    量刑過重，為有理由，且原判決尚有前開違誤之處，自應由
    本院將原判決予以撤銷改判，所定應執行刑部分，失所附麗
    ，亦應併予撤銷。
四、科刑：
    爰以行為人責任為基礎，審酌被告未能尊重他人之隱私權，
    為滿足自己私慾，竟私自以手機竊錄告訴人等之身體隱私部
    位，造成告訴人等心理恐慌及不安全感，所為應予非難，兼
    衡被告犯後坦承犯行之態度（有利於被告之量刑因子），且
    業已與其中2位告訴人達成和解（有利於被告之量刑因子）
    ，暨衡量被告自陳為國中畢業之智識程度，目前於人力仲介
    工廠工作之生活狀況等一切情狀，分別量處如附表所示之刑
    ，並均諭知易科罰金之折算標準。又復衡之被告所犯15罪之
    犯罪時間、類型相同、手法相仿等情狀，復就其所犯之罪整
    體評價其應受非難及矯治之程度，兼衡刑罰經濟與公平、比
    例等原則，定如主文第2項所示之應執行之刑，復就所定之
    應執行刑諭知易科罰金之折算標準。
據上論斷，應依刑事訴訟法第369條第1項前段、第364條、第299
條第1項前段，判決如主文。
本案經檢察官李叔芬到庭執行職務。
中　　華　　民　　國　　111 　年　　11　　月　　30　　日
                  刑事第二庭    審判長法　官  遲中慧
                                      法　官  黎惠萍
                                      法　官  邱筱涵
以上正本證明與原本無異。
不得上訴。
                                      書記官  莫佳樺
中　　華　　民　　國　　111 　年　　11　　月　　30　　日
附錄：本案論罪科刑法條全文
中華民國刑法第315 條之1
有下列行為之一者，處3 年以下有期徒刑、拘役或30萬元以下罰
金：
一、無故利用工具或設備窺視、竊聽他人非公開之活動、言論、
    談話或身體隱私部位者。
二、無故以錄音、照相、錄影或電磁紀錄竊錄他人非公開之活動
    、言論、談話或身體隱私部位者。
　　
附表：
　　
編號 告訴人 犯罪事實 裁判主文 1 邱○○ 如犯罪事實欄一、(一) 原判決撤銷。 劉國斌犯無故竊錄他人身體隱私部位罪，累犯，處有期徒刑肆月。 2 莊○○ 如犯罪事實欄一、(二) 原判決撤銷。 劉國斌犯無故竊錄他人身體隱私部位罪，累犯，處有期徒刑肆月。 3 張○○ 如犯罪事實欄一、(三) 原判決撤銷。 劉國斌犯無故竊錄他人身體隱私部位罪，累犯，處有期徒刑肆月。 4 黃○○ 如犯罪事實欄一、(四) 原判決撤銷。 劉國斌犯無故竊錄他人身體隱私部位罪，累犯，處有期徒刑參月。 5 申○○ 如犯罪事實欄一、(五) 原判決撤銷。 劉國斌犯無故竊錄他人身體隱私部位罪，累犯，處有期徒刑肆月。 6 朱○○ 如犯罪事實欄一、(六) 原判決撤銷。 劉國斌犯無故竊錄他人身體隱私部位罪，累犯，處有期徒刑肆月。 7 李○○ 如犯罪事實欄一、(七) 原判決撤銷。 劉國斌犯無故竊錄他人身體隱私部位罪，累犯，處有期徒刑肆月。 8 羅○○ 如犯罪事實欄一、(八) 原判決撤銷。 劉國斌犯無故竊錄他人身體隱私部位罪，累犯，處有期徒刑肆月。 9 陳○○ 如犯罪事實欄一、(九) 原判決撤銷。 劉國斌犯無故竊錄他人身體隱私部位罪，累犯，處有期徒刑肆月。 10 徐○○ 如犯罪事實欄一、(十) 原判決撤銷。 劉國斌犯無故竊錄他人身體隱私部位罪，累犯，處有期徒刑肆月。 11 王○○ 如犯罪事實欄一、(十一) 原判決撤銷。 劉國斌犯無故竊錄他人身體隱私部位罪，累犯，處有期徒刑參月。 12 楊○○ 如犯罪事實欄一、(十二) 原判決撤銷。 劉國斌犯無故竊錄他人身體隱私部位罪，累犯，處有期徒刑肆月。 13 鄭○○ 如犯罪事實欄一、(十三) 原判決撤銷。 劉國斌犯無故竊錄他人身體隱私部位罪，累犯，處有期徒刑肆月。 14 童○○ 如犯罪事實欄一、(十四) 原判決撤銷。 劉國斌犯無故竊錄他人身體隱私部位罪，累犯，處有期徒刑肆月。 15 洪○○ 如犯罪事實欄一、(十五) 原判決撤銷。 劉國斌犯無故竊錄他人身體隱私部位罪，累犯，處有期徒刑肆月。